臺灣高等法院刑事判決
110年度上訴字第3586號
上  訴  人  臺灣士林地方檢察署檢察官
上  訴  人  
即  被  告  陳羿惠


選任辯護人  鄭成東律師(法扶律師)          
上列上訴人等因被告違反毒品危害防制條例等案件，不服臺灣士
林地方法院110年度訴字第107號，中華民國110年9月17日第一審
判決（起訴案號：臺灣士林地方檢察署108年度偵字第10893號）
，提起上訴，本院判決如下：
    主  文
上訴駁回。
    犯罪事實
一、甲○○明知甲基安非他命係毒品危害防制條例第2條第2項第2
    款所列之第二級毒品，且經行政院衛生福利部公告列為禁藥
    管制，不得非法轉讓及販賣，竟分別為下列行為：
  ㈠甲○○意圖營利，基於販賣第二級毒品甲基安非他命之各別犯
    意，以其所有三星廠牌行動電話1支（含所插用門號0000000
    000號SIM卡1張，以下合稱本案行動電話），作為販賣第二
    級毒品甲基安非他命之聯絡工具，於附表一所示之時間、地
    點，以附表一所示之交易方式、價格，分別販賣第二級毒品
    甲基安非他命予陳傳煙、王立民、林儒忠、趙志明，並收取
    附表一所示價金（各次販賣毒品之時間、地點、對象、方式
    、毒品重量及價金均如附表一所示）。
  ㈡甲○○基於轉讓禁藥即第二級管制藥品甲基安非他命之各別犯
    意，於附表二所示之時間、地點，無償轉讓僅供施用1次之
    微量甲基安非他命（無證據證明甲基安非他命已達淨重10公
    克以上）予王立民、詹順年（各次轉讓禁藥之時間、地點及
    對象均如附表二所示）。
二、案經臺灣士林地方檢察署檢察官指揮臺北市政府警察局南港
    分局偵查起訴。
    理  由
壹、程序方面
　　本案相關具有傳聞性質的證據資料，檢察官、上訴人即被告
    甲○○及其辯護人均表示不爭執證據能力（見本院卷第103至1
    08頁），且本案所引用的非供述證據，也是合法取得，依法
    均可作為認定犯罪事實的依據。
貳、實體方面
一、認定犯罪所憑之證據及理由
  ㈠上開犯罪事實，業經被告甲○○於偵查、原審及本院審理時均
    坦承不諱，核與證人陳傳煙、王立民、林儒忠、詹順年於偵
    查中具結證述情節均相符（見偵卷一第359頁至第363頁、第
    427頁至第433頁、第505頁至第509頁、第657頁至第661頁）
    ，並有原審108年度聲監字第106號、108年度聲監續字第173
    號通訊監察書及通訊監察譯文在卷可稽（見偵卷一第159頁
    至第165頁、第193頁至第198頁、第219頁至第222頁、第247
    頁至第250頁），足認被告前揭具任意性之自白經上開證據
    補強，應與事實相符。
　㈡按毒品危害防制條例所規定之販賣毒品罪，雖未明示「營利
    之意圖」為其犯罪構成要件，然「販賣」一語，在文義解釋
    上當然已寓含有買賤賣貴，而從中取利之意思存在，且從商
    業交易原理與一般社會觀念而言，販賣行為在通常情形下，
    仍係以牟取利益為其活動之主要誘因與目的。政府對於查緝
    施用、轉讓及販賣毒品無不嚴格執行，且販賣毒品罪係重罪
    ，若無利可圖，衡情一般持有毒品者，當不致輕易將持有之
    毒品交付他人。況販賣毒品係違法行為，非可公然為之，且
    有其獨特之販售路線及管道，亦無公定之價格，復可任意增
    減其分裝之數量，而每次買賣之價量，亦可能隨時依市場貨
    源之供需情形、交易雙方之關係深淺、資力、對行情之認知
    、查緝之寬嚴，及購買者被查獲時供述購買對象之可能性風
    險評估等事由，而異其標準，非可一概而論。是販賣之利得
    並不固定，然縱使販賣之人從價差或量差中牟利方式雖異，
    其意圖營利之非法販賣行為仍為相同。今被告於原審準備程
    序自承其透過販賣第二級毒品甲基安非他命賺取價差利潤等
    語（見原審卷第78頁至第79頁），足見被告確有販賣毒品從
    中賺取價差以牟利之情形，其主觀上確有營利之犯意，灼然
    至明。
  ㈢綜上所述，本案事證明確，被告意圖營利而販賣及轉讓第二
    級毒品甲基安非他命之犯行，洵堪認定，應予依法論科。
二、論罪
  ㈠罪名　　
  ⒈新舊法比較
    被告行為後，毒品危害防制條例第4條第2項、第17條第2項
    業於109年1月15日修正公布，並自公布後6個月生效施行。
    修正後毒品危害防制條例第4條第2項將法定刑由「7年以上
    有期徒刑，得併科新臺幣（下同）1000萬元以下罰金。」提
    高為「處無期徒刑或10年以上有期徒刑，得併科1500萬元以
    下罰金。」。另同條例第17條第2項則修正為「犯第四條至
    第八條之罪於偵查及歷次審判中均自白者，減輕其刑。」明
    定於偵查及歷次審判中均須自白，始有減輕其刑規定之適用
    。是經比較新舊法之結果，修正後規定未較有利於被告；故
    依刑法第2條第1項前段規定，即應適用109年1月15日修正公
    布前（下稱修正前）毒品危害防制條例第4條第2項、第17條
    第2項之規定論處。
  ⒉按甲基安非他命係毒品危害防制條例第2條第2項第2款所規定
    之第二級毒品，不得非法持有、轉讓、販賣；甲基安非他命
    ，亦為安非他命類藥品，並經行政院衛生署（現改制為行政
    院衛生福利部）75年7月11日衛署藥字第597627號公告禁止
    使用，而屬藥事法第22條第1項第1款所稱之經中央衛生主管
    機關明令公告禁止製造、調劑、輸入、輸出、販賣或陳列之
    毒害藥品，故行為人明知為甲基安非他命而轉讓予他人者，
    將同時成立毒品危害防制條例第8條第2項之轉讓第二級毒品
    罪及藥事法第83條第1項之轉讓禁藥罪，此係同一犯罪行為
    而同時有二種法律可資處罰之法條（規）競合情形，而應依
    「重法優於輕法」、「後法優於前法」等法理，擇一處斷。
    本案被告所為如附表二所示轉讓甲基安非他命予王立民、詹
    順年之行為，其各次轉讓重量均為僅供1次施用之量，並無
    證據證明已達淨重10公克以上，且王立民、詹順年均為成年
    男子，故本案並無①轉讓毒品加重其刑之數量標準第2條第1
    項第2款規定達淨重10公克以上、②成年人對未成年人、③明
    知為懷胎婦女等須依毒品危害防制條例第8條第6項、第9條
    規定須對轉讓第二級毒品加重其刑之情形，故依重法優於輕
    法原則，被告如附表二所示之行為，應適用刑度較重之藥事
    法第83條第1項轉讓禁藥罪處斷。
  ⒊是核被告如附表一所為，均係犯修正前毒品危害防制條例第4
    條第2項之販賣第二級毒品罪；附表二所為則均係犯藥事法
    第83條第1項之轉讓禁藥罪。
　⒋被告各次販賣而持有第二級毒品甲基安非他命之低度行為，
    為其販賣第二級毒品之高度行為所吸收，不另論罪。至被告
    各次轉讓禁藥甲基安非他命前之持有行為，因與之後的轉讓
    行為，為實質上一罪之階段行為，其高度之轉讓行為已依藥
    事法加以處罰，依法律適用完整性之法理，其低度之持有行
    為不能再行割裂適用毒品危害防制條例加以處罰（最高法院
    82年度台上字第4076號判決意旨參照），而藥事法對於持有
    禁藥之行為未設有處罰規定，故就被告轉讓前持有甲基安非
    他命之低度行為，亦不另論罪。
  ㈡罪數
　　被告所犯如附表一所示之販賣第二級毒品罪共6罪、附表二
    所示之轉讓禁藥罪共2罪，犯意各別，行為互殊，均分論併
    罰。
  ㈢刑之減輕事由
　　按犯第4條至第8條之罪於偵查及審判中均自白者，減輕其刑
    ，修正前之毒品危害防制條例第17條第2項定有明文。又行
    為人轉讓同屬禁藥之第二級毒品甲基安非他命（未達法定應
    加重其刑之一定數量）予成年人（非孕婦），依重法優於輕
    法之原則，擇較重之藥事法第83條第1項轉讓禁藥罪論處，
    如行為人於偵查及歷次審判中均自白，仍應適用毒品危害防
    制條例第17條第2項規定減輕其刑（最高法院109年度台上字
    第4243號刑事判決意旨參照）。本案被告就其所犯如附表一
    所示販賣第二級毒品、附表二所示轉讓禁藥等犯行，於偵查
    及審理時均自白犯罪，已如前述，均依修正前之毒品危害防
    制條例第17條第2項規定減輕其刑。
參、無罪部分
一、公訴意旨即起訴書附表㈠購毒者李國長、附表㈣購毒者林儒忠
    編號2部分略以：㈠被告基於販賣第二級毒品之犯意，持用本
    案行動電話與李國長所持用之行動電話門號0000000000號聯
    絡後，於107年10月27日上午9時28分後某時，在臺北市南港
    區某處，以3000元之價格販賣第二級毒品甲基安非他命予李
    國長。㈡被告基於販賣第二級毒品甲基安非他命之犯意，持
    用本案行動電話與林儒忠所持用門號0000000000號聯絡，而
    於108年4月25日上午8時40分，在臺北市○○區○○○○○0號出口
    ，以1000元之價格販賣第二級毒品甲基安非他命半公克予林
    儒忠、趙志明（嗣公訴檢察官當庭更正此部分販賣第二級毒
    品時間、地點為108年4月25日晚上8時30分在臺北市○○區○○
    路000巷0號被告住處）。因認被告另涉犯修正前毒品危害防
    制條例第4條第2項販賣第二級毒品罪嫌。
二、按犯罪事實應依證據認定之，無證據不得認定犯罪事實；又
    不能證明被告犯罪者，應諭知無罪之判決，刑事訴訟法第15
    4條第2項、第301條第1項分別定有明文。又施用毒品者之指
    證某人為販毒之人，雖非屬共犯證人類型，但因彼此間具有
    利害關係，其陳述證言在本質上存有較大虛偽性之危險，為
    擔保其真實性，本乎刑事訴訟法第156條第2項規定之相同法
    理，自仍應認為有以補強證據佐證之必要性，藉以限制其證
    據上之價值。此之補強證據，必須求之於該指證者之陳述本
    身以外，其他足資證明其所指之犯罪事實具有相當程度真實
    性之別一證據（最高法院101年度台上字第1681號判決意旨
    參照）。
三、起訴書認被告涉犯上開販賣第二級毒品罪嫌，無非係以被告
    於偵訊時之供述、證人李國長及林儒忠於警詢及偵訊時之證
    述、指認犯罪嫌疑人紀錄表、被告與李國長、林儒忠間通訊
    監察譯文為其論據。訊據被告堅詞否認上開販賣第二級毒品
    之犯行，辯稱：未販賣第二級毒品甲基安非他命給李國長，
    107年10月27日我與李國長通話完後，我已經不記得兩人有
    無見面；108年4月25日我與林儒忠、趙志明相約在捷運東湖
    站見面，是因為林儒忠、趙志明前於同月23日向我購買毒品
    時，積欠1000元價款未給付，當時有約定林儒忠、趙志明到
    我家打掃之方式抵銷欠款，所以108年4月25日我與林儒忠聯
    繫相約見面是要帶林儒忠、趙志明到我家打掃，並沒有販賣
    毒品給2人等語。
四、經查：
  ㈠購毒者李國長部分
　⒈證人李國長固於警詢及偵查中分別證述及具結證稱：附表四
    編號1所示以3000元在臺北市○○區○○街0段00巷0號1樓住處向
    被告購買1公克之安非他命；該通話結束後在南港區某處馬
    路旁，跟被告購買3000元的安非他命交易成功等語（見偵卷
    一第119頁、偵卷二第331頁至第335頁），前後就交易地點
    已有出入。且其於原審審理時具結證以：附表四編號1所示
    譯文並非毒品交易，被告擔任其母看護，給付被告3000元是
    看護費，不是買毒費用，因警察說已經錄到購毒證據且稱該
    幾通就是購買毒品而於警詢指認等語（見原審卷第234頁至
    第236頁、第244頁至第249頁），另就3000元之性質亦有翻
    異，證人之證詞疑義已生，尚難輕採。
  ⒉細繹附表四編號1所示通訊監察譯文內容，無非通話雙方確認
    對方身在何處及相約見面之對話，並無任何依社會通念足以
    辨明交易毒品品項、數量及價金之資訊或暗語，而本案被告
    既否認上開對話內容與交易毒品有關，且證人李國長於原審
    審理時具結證稱：我與被告在電話中都不會說到毒品交易，
    也沒有特別暗語等語（見原審卷第246頁至第247頁），且未
    能清楚說明其指認附表四編號1所示譯文為毒品交易之原因
    ，容難認定該通訊監察譯文與毒品交易有關，更無從經由特
    定暗語或代號確認被告與李國長間交易毒品種類、數量、價
    金等內容，尚不足以補強證人李國長於警詢、偵查中證述之
    真實性，遽論被告有販毒行止。
  ㈡購毒者林儒忠108年4月25日部分
  ⒈證人林儒忠就其於108年4月25日上午8時40分許，在東湖捷運
    站3號出口，趙志明合資以1000元之價格向被告購得安非他
    命半公克，同日上午8時40分31秒通訊監察譯文即為趙志明
    帶去找甲○○購買安非他命一節，於警詢及偵查證稱在卷（見
    偵卷一第203頁至第214頁、第659頁），惟另於原審審理以1
    08年4月25日上午與被告相約在東湖捷運站見面，因為被告
    要帶其與趙志明至被告住處清掃，以抵償同月23日其向被告
    購毒積欠之1000元價款，25日上午8時40分在東湖捷運站3號
    出口處，未向被告購買毒品，是直至當晚打掃完畢，其與趙
    志明各自被告處取得1200元酬勞，二人各出500元抵銷前次
    購毒欠款後，始在被告住處臨時決定向被告購買安非他命半
    公克，故通訊監察譯文無此次毒品交易內容等語（見原審卷
    第251頁至第266頁），證人林儒忠對於其於108年4月25日向
    被告購買毒品之時間、地點及兩人間通訊監察譯文內容等重
    要事實，前後所述不一，瑕疵已見。
  ⒉詳觀被告與林儒忠間如附表四編號2所示通訊監察譯文，僅能
    確認被告於108年4月23日即與林儒忠、趙志明相約同月25日
    至其住處做事抵償欠款，嗣於108年4月25日上午與林儒忠、
    趙志明在東湖捷運站3號出口見面之事實，並無任何依社會
    通念足以辨明交易毒品品項、數量及價金之資訊或暗語，復
    為證人林儒忠於原審審理中是認（見原審卷第266頁），何
    況證人林儒忠於原審審理或證稱108年4月25日至被告家打掃
    ，或證稱當日上午在東湖捷運站向被告購毒或證以108年4月
    24日去打掃且購毒，前後顛倒歧異，無以為據，不惟難認附
    表四編號2所示通訊監察譯文與毒品交易有關，更無從以特
    定暗語或代號確認被告與林儒忠、趙志明間交易毒品之時間
    、地點、種類、數量、價金等內容，自不足以補強證人林儒
    忠指證被告販賣第二級毒品甲基安非他命之事實，不能推認
    被告另涉有此部分販賣第二級毒品犯行。
五、綜上所述，尚難單以證人李國長、林儒忠單一之證述，欠缺
    補強證據下，率論被告於107年10月27日、108年4月25日分
    別販賣第二級毒品予李國長及林儒忠之犯行，此外檢察官未
    能舉以其他積極證據供本院調查憑參被告有其所指犯行，此
    部分不能證明犯罪，應為無罪之諭知。
肆、駁回上訴之說明
一、原判決認事用法並無違誤應予維持
　㈠原審認被告所犯販賣第二級毒品之罪行，事證明確，並審酌被告前已有多次因施用毒品判處罪刑確定之前案紀錄，其明知甲基安非他命為第二級毒品，施用後戕害身心且不易戒斷，猶從事販賣、轉讓甲基安非他命之行為，誠值非難，然念及被告犯後坦承犯行，尚知悔悟，兼衡其犯罪動機、目的、手段、各次販賣及轉讓毒品之重量、對社會危害程度暨其自述國中畢業之智識程度，案發時醫院擔任照服員，目前市場打工，日薪約1000元，離婚，無扶養親屬等之家庭生活狀況等一切情狀，分別量處如附表三所示之刑，並對附表三編號1至6所處不得易科罰金、不得易服社會勞動之有期徒刑部分、附表三編號7至8所處得易服社會勞動之有期徒刑部分，各定其應執行刑有期徒刑7年、有期徒刑6月。復說明被告與陳傳煙、王立民、林儒忠等人聯絡附表一所示毒品交易所用之本案行動電話，核屬被告犯本案販賣第二級毒品犯行所用之物，雖未扣案，但無證據證明本案行動電話已滅失，依毒品危害防制條例第19條第1項、刑法第38條第4項之規定，於被告所犯附表一所示各次販賣第二級毒品罪項下宣告沒收，並於全部或一部不能沒收或不宜執行沒收時，追徵其價額。至附表二所示轉讓禁藥部分，因無證據證明被告確有使用本案行動電話與王立民、詹順年聯繫轉讓禁藥事宜，自難認本案行動電話為供被告犯附表二所示轉讓禁藥罪所用之物，不予宣告沒收。附表一所示被告各次販賣第二級毒品所得價金，核屬其犯罪所得，雖未扣案，仍應依刑法第38條之1第1項前段、第3項規定，於其所犯各次販賣第二級毒品罪項下宣告沒收，並於全部或一部不能沒收或不宜執行沒收時，追徵其價額。至被告於本案查獲時一併扣案之第二級毒品甲基安非他命2包（驗餘淨重0.4428公克），經鑑定後檢出甲基安非他命成分，有交通部民用航空局航空醫務中心108年8月7日航藥鑑字第0000000號毒品鑑定書在卷可稽（見偵卷二第149頁），固屬違禁物，但無證據證明與本案販賣毒品犯行相關，且經原審法院以108年度審易字第1966號判決宣告沒收銷燬確定，有前揭刑事判決及本院被告前案紀錄表在卷可佐（見偵卷二第223頁至第227頁、原審卷第221頁至第222頁），爰不予宣告沒收。至扣案之被告所有安非他命吸食器1組、玻璃球1個、OPPO廠牌行動電話1支（含門號0000000000號SIM卡1張），無證據證明與本件販賣毒品犯行相關，亦非屬違禁物，亦不宣告沒收。經核原審前開認事用法並無違誤，量刑及沒收亦屬妥適，應予維持。
  ㈡原審另以被告被訴於107年10月27日、108年4月25日，各販賣
    第二級毒品甲基安非他命予李國長及林儒忠部分之犯罪不能
    證明，諭知被告無罪之判決，並無違誤。檢察官上訴意旨仍
    執前詞，猶執證人二人單一瑕疵之證述指被告犯罪，經核非
    有理由，應予駁回。
二、被告上訴以其偵審自白不諱，且販賣及轉讓均屬期短、價小
    量微，惡性非大，又其父母家境困頓未受完整教育，受配偶
    吸毒影響染上毒癮，其犯罪情狀確有情輕法重，仍應有刑法
    第59條之規定酌量減輕其刑之適用云云。然按刑法第59條之
    酌量減輕其刑，必須犯罪另有特殊之原因與環境等等，在客
    觀上足以引起一般同情，認為即予宣告法定低度刑期尤嫌過
    重者，始有其適用（最高法院45年台上字第1165號、69年度
    台上字第291號判決意旨參照）。是如別有法定減輕之事由
    者，應優先適用法定減輕事由減輕其刑後，猶嫌過重時，方
    得為之。而販毒乃世界公罪，早經法律禁絕再三，染毒更令
    人捨身敗家，毒品危害防制條例之特別法制定本旨即在遏止
    毒品擴散，然被告已有用毒慣行，深知其害，竟屢屢販賣、
    轉讓，助長流通，危害他人身心健康與社會治安，衍伸之社
    會成本非輕，具有一定程度之主觀惡性，所為不惟客觀上殊
    乏情堪憫恕之處，抑且被告犯行，已得依毒品危害防制條例
    第17條第2項規定減輕其刑，衡諸被告犯罪情節，並無科以
    最低刑度仍嫌過苛而有情輕法重之情形，自與刑法第59條之
    規定要件不符，尚乏適用之處。從而，其上訴以原判決未適
    用刑法第59條云云，指摘原判決不當，並無理由，亦應駁回
    。
據上論斷，應依刑事訴訟法第368條，判決如主文。
本案經檢察官黃子宜提起公訴，檢察官余秉甄提起上訴，檢察官
越方如到庭執行職務。
中　　華　　民　　國　 111　　年　　 2 　 月　  15  　日
     　　　　　   刑事第二十三庭審判長法　官  許永煌
                                      法　官  雷淑雯
                                      法　官  吳定亞
以上正本證明與原本無異。
無罪部分，被告不得上訴。
其餘部分，如不服本判決，應於收受送達後20日內向本院提出上
訴書狀，其未敘述上訴之理由者並得於提起上訴後20日內向本院
補提理由書（均須按他造當事人之人數附繕本）「切勿逕送上級
法院」。
檢察官就無罪部分提起上訴以刑事妥速審判法第9條規定為限。
刑事妥速審判法第9條：
除前條情形外，第二審法院維持第一審所為無罪判決，提起上訴
之理由，以下列事項為限：
一、判決所適用之法令牴觸憲法。
二、判決違背司法院解釋。
三、判決違背判例。
刑事訴訟法第 377 條至第 379 條、第 393 條第 1 款之規定，
於前項案件之審理，不適用之。
                                      書記官  郭侑靜
中　　華　　民　　國　　111 　年　　2 　　月　　17　　日
附錄：本案論罪科刑法條全文
109年1月15日修正前之毒品危害防制條例第4條
製造、運輸、販賣第一級毒品者，處死刑或無期徒刑；處無期徒
刑者，得併科新臺幣二千萬元以下罰金。
製造、運輸、販賣第二級毒品者，處無期徒刑或七年以上有期徒
刑，得併科新臺幣一千萬元以下罰金。
製造、運輸、販賣第三級毒品者，處七年以上有期徒刑，得併科
新臺幣七百萬元以下罰金。
製造、運輸、販賣第四級毒品者，處五年以上十二年以下有期徒
刑，得併科新臺幣三百萬元以下罰金。
製造、運輸、販賣專供製造或施用毒品之器具者，處一年以上七
年以下有期徒刑，得併科新臺幣一百萬元以下罰金。
前五項之未遂犯罰之。
藥事法第83條
明知為偽藥或禁藥，而販賣、供應、調劑、運送、寄藏、牙保、
轉讓或意圖販賣而陳列者，處七年以下有期徒刑，得併科新臺幣
五千萬元以下罰金。
犯前項之罪，因而致人於死者，處七年以上有期徒刑，得併科新
臺幣一億元以下罰金；致重傷者，處三年以上十二年以下有期徒
刑，得併科新臺幣七千五百萬元以下罰金。
因過失犯第一項之罪者，處二年以下有期徒刑、拘役或科新臺幣
五百萬元以下罰金。
第一項之未遂犯罰之。
附表一：販賣第二級毒品部分
（編號欄括弧內所示編號係對應起訴書附表編號）
編號 販賣對象     時間     地點           交易方式及價格、數量  1【附表㈡編號1】 陳傳煙 108年4月13日上午10時46分18秒電話連絡後未幾許 臺北市○○區○○街0段00號100度投幣自助洗衣店處 被告持本案行動電話與陳傳煙聯繫約定毒品交易後，在左列時、地，以新臺幣（下同）1500元之價格，販賣並交付第二級毒品甲基安非他命1包（約0.3公克）予陳傳煙，並收取1500元價金，而完成交易。  2【附表㈢編號1】 王立民 108年4月14日下午1時許 新北市○○區○道街0巷0弄0號3樓王立民住處樓下鐵門處 被告持本案行動電話與王立民聯繫毒品交易後，在左列時、地，以1000元之價格，販賣並交付第二級毒品甲基安非他命1包（0.3公克）予王立民，並收取1000元價金，而完成交易。  3【附表㈡編號 2、附表 ㈢編號2】 陳傳煙、王立民 108年4月21日下午5時43分39秒電話連絡後未幾 新北市○○區○○○路0 段000號亞東醫院旁統一便利超商 被告持本案行動電話與陳傳煙、王立民聯繫約定毒品交易後，王立民於左列時間駕車搭載陳傳煙至左列地點，由陳傳煙下車與被告從事毒品交易，被告乃以3000元之價格，同時販賣並交付第二級毒品甲基安非他命2包（各0.4公克）予陳傳煙、王立民，並收受陳傳煙、王立民合資之3000元價金，而完成交易。  4【附表㈣編號1】 林儒忠、趙志明 108年4月23日晚上7時許 臺北市○○區○○路000號東湖國小大門對面路口處 被告持用本案行動電話與林儒忠聯繫毒品交易後，在左列時、地，以2000元之價格，同時販賣並交付第二級毒品甲基安非他命1公克予林儒忠、趙志明，並收取林儒忠、趙志明合資之2000元價金，而完成交易。  5【附表㈢編號4】 王立民 108年5月7日晚上7時47分51秒電話連絡後未幾 新北市○○區○道街0巷0弄0號3樓王立民住處 被告持本案行動電話與王立民聯繫毒品交易後，在左列時、地，以1000元之價格，販賣並交付第二級毒品甲基安非他命1包（0.3公克）予王立民，並收取1000元價金，而完成交易。  6【附表㈡編號3】 陳傳煙 108年5月28日晚上10時許 臺北市○○區○○街0段00號100度投幣自助洗衣店處 被告持本案行動電話與陳傳煙聯繫約定毒品交易後，在左列時、地，以3000元之價格，販賣並交付第二級毒品甲基安非他命2包（共0.6公克）予陳傳煙，並收取3000元價金，而完成交易。 
附表二：轉讓禁藥罪部分
（編號欄括弧內所示編號係對應起訴書附表編號）
編號 販賣對象     時間     地點        轉讓方式及數量  1【附表㈢編號3】  王立民 108年4月28日晚上9 時19分31秒電話連絡後未幾 新北市○○區○道街0巷0弄0號3樓王立民住處 被告於左列時、地，將甲基安非他命置於玻璃球吸食器內，無償提供王立民施用1 次，以此方式轉讓數量不詳、僅供施用1 次之微量甲基安非他命（無證據證明甲基安非他命已達淨重10公克以上）予王立民。  2【附表㈤編號1】 詹順年 108年7月初某日 臺北市○○區○○街000巷0○0號3樓詹順年住處 被告於左列時、地將甲基安非他命置於玻璃球吸食器內，無償提供詹順年施用1次，以此方式轉讓數量不詳、僅供施用1次之微量甲基安非他命（無證據證明甲基安非他命已達淨重10公克以上）予詹順年。 
附表三：
編號 犯罪事實                     原判決主文  1 附表一編號1 甲○○犯販賣第二級毒品罪，處有期徒刑參年捌月。未扣案之三星廠牌行動電話壹支（含門號○○○○○○○○○○號之SIM卡壹張）及犯罪所得新臺幣壹仟伍佰元均沒收，於全部或一部不能沒收或不宜執行沒收時，追徵其價額。  2 附表一編號2 甲○○犯販賣第二級毒品罪，處有期徒刑參年捌月。未扣案之三星廠牌行動電話壹支（含門號○○○○○○○○○○號之SIM卡壹張）及犯罪所得新臺幣壹仟元均沒收，於全部或一部不能沒收或不宜執行沒收時，追徵其價額。  3 附表一編號3 甲○○犯販賣第二級毒品罪，處有期徒刑參年拾月。未扣案之三星廠牌行動電話壹支（含門號○○○○○○○○○○號之SIM卡壹張）及犯罪所得新臺幣參仟元均沒收，於全部或一部不能沒收或不宜執行沒收時，追徵其價額。  4 附表一編號4 甲○○犯販賣第二級毒品罪，處有期徒刑參年拾月。未扣案之三星廠牌行動電話壹支（含門號○○○○○○○○○○號之SIM卡壹張）及犯罪所得新臺幣貳仟元均沒收，於全部或一部不能沒收或不宜執行沒收時，追徵其價額。  5 附表一編號5 甲○○犯販賣第二級毒品罪，處有期徒刑參年捌月。未扣案之三星廠牌行動電話壹支（含門號○○○○○○○○○○號之SIM卡壹張）及犯罪所得新臺幣壹仟元均沒收，於全部或一部不能沒收或不宜執行沒收時，追徵其價額。  6 附表一編號6 甲○○犯販賣第二級毒品罪，處有期徒刑參年拾月。未扣案之三星廠牌行動電話壹支（含門號○○○○○○○○○○號之SIM卡壹張）及犯罪所得新臺幣參仟元均沒收，於全部或一部不能沒收或不宜執行沒收時，追徵其價額。  7 附表二編號1 甲○○犯藥事法第八十三條第一項之轉讓禁藥罪，處有期徒刑肆月。  8 附表二編號2 甲○○犯藥事法第八十三條第一項之轉讓禁藥罪，處有期徒刑肆月。 
附表四：無罪部分相關之通訊監察譯文
編號 相關之犯罪事實    通話時間 發話方/受話方         通話譯文內容 卷證出處  1 起訴書附表㈠購毒者李國長部分 107年10月27日晚上09時28分55秒 【發話方】李國長0000000000【受話方】甲○○0000000000 李：姐仔…你在哪裡陳：我在弘道街這邊李：弘道街喔陳：對阿李：我等一下過去找你好不好…陳：好阿 偵卷一第113頁  2 起訴書附表㈣購毒者林儒忠編號2部分 108年4月23日晚上08時50分13秒 【發話方】甲○○0000000000【受話方】林儒忠0000000000 陳：喂林：姐仔陳：我跟你說喔…剛剛那個阿…你跟他說…他還要補我…補我車錢喔林：好…ok…瞭解陳：我跟你說…那個工作的事情大概是後天…明天晚上跟你確定林：ok…好…那個姐仔…我還要再補你多少陳：那個喔…那個沒關係啦…後天早上做事情時…在那個啦林：ok…收到 原審卷第143頁   108年4月24日晚上7時33分38秒 【發話方】林儒忠0000000000【受話方】甲○○0000000000 陳：喂林：姐仔陳：明天早上差不多8點半…到南港…東湖你知道吧林：你是說南港還是東湖陳：東湖阿…要去我家那邊做事情阿（中略）陳：那天跟你在一起的那個叫什麼名字林：趙志明阿陳：對啦…志明啦…還是你有辦法通知志明吧林：我等一下會跟他說阿陳：你明天早上要是不知道路…明天早上8點半…東湖捷運站也可以林：東湖捷運站…陳：我們在東湖捷運站等…我再帶你去我家…我家在那邊附近。林：好 原審卷第146頁   108年4月25日上午8時40分31秒 【發話方】甲○○0000000000【受話方】林儒忠0000000000 陳：我跟你說喔林：ㄟ陳：我現在南港橋這裡…你等我一下…捷運站等我一下林：姐仔…拍謝…忘了跟你說…我們在3號出口啦陳：你說怎樣林：我們在東湖捷運站3號出口陳：3號出口是在哪一邊林：怎麼說…ㄟ…在美芝城這邊…陳：在學校對面對不對林：對陳：好…我知道…你在哪裡就好林：好 原審卷第147頁